【裁判字號】    93,訴,534
【裁判日期】    950331
【裁判案由】    偽造文書等
【裁判全文】
臺灣新竹地方法院刑事判決               93年度訴字第534號
公  訴  人  臺灣新竹地方法院檢察署檢察官
被      告  戊○○
選任辯護人  鄭勵堅律師
被      告  乙○○
            甲○○原名杜毅穗.
上列被告等因偽造文書等案件，經檢察官提起公訴（九十二年度
偵字第三四二○號、第四五○六號），本院裁定以簡式審判程序
審理，判決如下：
    主      文
戊○○共同連續行使偽造私文書，足以生損害於他人，處有期徒
刑壹年拾月。偽造之「內政部」公印文、「駱耀文」、「訊德科
技股份有限公司籌備處」印章各壹枚、如附表二所載「訊德科技
股份有限公司籌備處」印文壹枚、「訊德科技股份有限公司籌備
處」簽名共肆枚、「駱耀文」簽名共拾捌枚、「駱耀文」印文共
貳拾肆枚及偽造之「駱耀文」國民身分證壹紙，均沒收之。
乙○○幫助連續行使偽造私文書，足以生損害於他人，處有期徒
刑伍月，如易科罰金，以佰元折算壹日。
甲○○幫助連續行使偽造私文書，足以生損害於他人，處有期徒
刑肆月，如易科罰金，以佰元折算壹日。
    事      實
一、戊○○因投資生意失敗，亟需金錢償還債務，因知悉確有真
    實姓名為己○○之人在新竹國際商業銀行新竹分行（下稱新
    竹商銀新竹分行）設定額度新臺幣（下同）四千二百萬元之
    放款帳戶及該帳戶號碼，想到找人假冒己○○向銀行辦理貸
    款，詐騙金錢供己花用，乃基於意圖為自己不法所有之概括
    犯意，於民國九十一年十一月初，委請友人乙○○找尋冒充
    己○○之適當人選。乙○○明知戊○○係找尋人頭從事詐欺
    之不法情事，因貪圖戊○○答應給付之酬金，基於幫助之犯
    意，於同年十一月中旬，找來友人甲○○（原名杜毅穗）及
    經由甲○○尋得丙○○（另行審結），甲○○與丙○○均明
    知其等係充當人頭，便利戊○○從事詐欺之不法行為，亦貪
    圖獲取利益，各基於幫助之犯意，隨同乙○○前往新竹市○○路○段與光華東街交岔路口之「水舞饌」餐廳（現已改為
    「西堤」牛排館）與戊○○見面，戊○○看過甲○○、丙○○二人後，認為該二人之外觀不符其要求，乃另透過丙○○
    找到丁○○（另行審結），並於同年十一月底某日，由乙○○、甲○○、丙○○帶同丁○○前往上址「水舞饌」餐廳與
    戊○○見面，經戊○○與丁○○二人私下洽談，取得丁○○
    首肯後，決定由丁○○出面假冒己○○。
二、戊○○查知己○○之年籍資料後，即與丁○○計劃偽造己○○之國民身分證，由丁○○持偽造之國民身分證前往新竹商
    銀開戶，用以達到詐得銀行款項之目的，乃與丁○○共同基
    於偽造特種文書、偽造公印文及行使偽造文書之概括犯意；
    丙○○、甲○○及乙○○則承前幫助戊○○之一貫意思，先
    於九十一年一月間，由丁○○將其所有之相片數張交給丙○○，丙○○轉交給甲○○，甲○○轉交給乙○○，乙○○再
    將相片交予戊○○，推由戊○○於同年一月底某日，在新竹
    市某處，將丁○○照片與己○○之年籍資料交給不詳姓名年
    籍，綽號「阿德」之成年男子，以新臺幣（下同）四萬元之
    代價，委請同具偽造特種文書及偽造公印文犯意聯絡之「阿
    德」，以不詳之方法，偽造上有內政部公印文之虛擬「駱『
    耀』文」國民身分證一紙（該紙身分證統一編號、出生日期
    、配偶姓名、本籍及出生地等欄位內容與己○○之國民身分
    證記載相同，惟父母、住遷註記、職業、相片欄位內容與己○○之國民身分證不同），足以生損害於「駱耀文」及戶政
    機關對於國民身分證管理之正確性。待戊○○取得該紙偽造
    之國民身分證後，旋即委請不知情之刻印店員，偽造「駱耀
    文」及「訊德科技股份有限公司籌備處」印章各一枚，再將
    偽造之國民身分證及印章全部交給丁○○，推由丁○○於如
    附表一所示之開戶時間，出示上開偽造之「駱耀文」國民身
    分證，向不知情如附表一所示之開戶銀行承辦人員申請設立
    如附表一所示戶名之帳戶，而連續行使上開偽造之「駱耀文
    」國民身分證，且於如附表二編號1至4、10至14、16所示之
    私文書上簽名或蓋章，而偽造各該私文書後，將偽造之私文
    書交還給銀行承辦人員，主張其確有開戶及存款之意思，並
    將遵守銀行開戶之相關規定而連續行使該等私文書，足以生
    損害於「駱耀文」、「訊德科技股份有限公司籌備處」、新
    竹商銀、臺灣中小企業銀行及中國農民銀行。
三、戊○○、丁○○二人開設如附表一所示之帳戶後，復承前共
    同行使偽造文書之概括犯意，推由丁○○於如附表二編號5
    、6、9所載之時間，在存入憑條內偽造「駱耀文」簽名之方
    式，偽造該等私文書後，將偽造之存入憑條交給銀行承辦人
    員，主張其確有存款之意思而連續行使之，並分別存入二萬
    元、二百萬元及三十萬元，用以造成「駱耀文」帳戶內確有
    資金往來之假象，避免日後貸款時引起銀行人員之特別注意
    。而丁○○於九十一年三月二十日前往存款後，當日即以銀
    行將其名字「駱『耀』文」繕打為「駱『躍』文」為理由，
    要求不知情之銀行行員陳靜怡更正電腦內帳戶資料，經陳靜
    怡調閱資料內部研討後，認為確有誤鍵，即將電腦內戶名己○○之電磁資料變更為「駱耀文」，而以此方式變造己○○
    帳戶之電磁紀錄，足以生損害於己○○及新竹商銀管理帳戶
    之正確性。迨於同年月二十七日，丁○○再持上開偽造之「
    駱耀文」國民身分證，前往新竹商銀民族分行，填寫「額度
    性質放款自動撥款、還款申請書暨約定書」，並填入己○○
    先前在新竹商銀新竹分行開設之貸款帳戶後，在約定書立約
    人欄上偽造如附表二編號7所載之「駱耀文」簽名與印章各
    一枚後，將之交給不知情之銀行行員劉姮君，主張確有申請
    為上開自動撥款及還款之意思而行使該等私文書。至此，戊○○、丁○○二人即得由「駱耀文」設在新竹商銀民族分行
    之帳戶，連結己○○先前設於新竹商銀之帳戶，據以動用己○○與新竹商銀間約定之貸款額度。嗣丁○○即假冒其係「
    駱耀文」本人，於如附表三所載之時間，向新竹商銀申請貸
    款，致不知情之銀行行員陷於錯誤，誤以為丁○○即係與銀
    行簽有額度放款帳戶之己○○，而分別將如附表三所載之金
    額撥入丁○○冒名申請之「駱耀文」帳戶內，再由丁○○假
    冒「駱耀文」或「訊德科技股份有限公司籌備處」負責人「
    駱耀文」名義，以如附表二編號8、15、17、18、19、20、2
    1所載時間，在取款憑條、匯款申請書或轉帳收入傳票等私
    文書上偽造上「駱耀文」簽名或印文之方式，偽造各該私文
    書後，將偽造之取款憑條等私文書交給銀行承辦人員，主張
    其確匯款、轉帳或取得取款憑條上所載金錢之意思而連續行
    使之，足以生損害於己○○、「駱耀文」及新竹商銀。戊○○、丁○○取得新竹商銀撥下之款項後，立即於如附表三所
    載時間，以如附表三所載之方式，由戊○○先後提領得手，
    總計詐得四千四百十萬四千元，其中乙○○分得贓款約七十
    萬元，甲○○、丙○○各分得贓款約四十萬元，丁○○則分
    得贓款約五百萬元，其餘款項則全歸戊○○所有。嗣新竹商
    銀於同年四月二十六日通知己○○繳納貸款利息，己○○查
    覺有異，親自前往銀行查核，該銀行始知受騙。迨於九十二
    年五月九日新竹商銀在報紙上刊登懸賞廣告後，乙○○、甲○○、丙○○恐遭警方查獲，在有偵查權之機關或公務員尚
    未發覺其等為犯人前，於同日下午二時許，一起委託友人林
    憲吾向內政部警政署刑事警察局自首並接受裁判，其等旋於
    同年月十一日在內政部警政署航空警察局刑警隊接受訊問時
    ，供出戊○○與丁○○二人，而戊○○自知法網難逃，亦於
    同年月十三日前往法務部調查局新竹調查站投案後查知上情
    。
四、案經內政部警政署刑事警察局、法務部調查局新竹市調查站
    及內政部警政署航空警察局移送臺灣桃園地方法院檢察署檢
    察官呈由臺灣高等法院檢察署令轉臺灣新竹地方法院檢察署
    檢察官偵查起訴。
    理      由
一、本件被告戊○○、乙○○、甲○○所犯偽造文書等案件，均
    非為死刑、無期徒刑、最輕本刑為三年以上有期徒刑之罪，
    或高等法院管轄第一審之案件，其等於本院準備程序進行中
    ，均就被訴事實為有罪之陳述，經本院合議庭評議結果認合
    於刑事訴訟法第二百七十三條之一第一項之規定，裁定進行
    簡式審判程序，合先敘明。
二、上開事實，分別經被告戊○○、乙○○、甲○○於警訊或調
    查局訊問、偵查中及本院審理時坦白承認，互核其等供述一
    致，且與告訴代理人庚○○指訴新竹商銀遭人詐騙而貸出款
    項四千四百十萬四千元、共犯丙○○於警訊供述確與乙○○
    、甲○○二人找來丁○○予戊○○充當人頭，並曾轉交丁○○之相片給戊○○，其後各取得戊○○給予之贓款約四十萬
    元、被害人己○○於調查局及偵查中訊問時供述所申請之上
    開額度放款帳戶遭人冒名貸款、證人即新竹商銀職員林子文
    、莊美惠、劉姮君、陳靜怡、邱文湧於調查局、偵查中證述
    己○○上開額度放款帳戶遭人冒名貸款、證人林憲吾於警訊
    及偵查中供述受被告乙○○、甲○○及共犯丙○○委託前往
    警局自首等情節大致相符，並有新竹國際商業銀行總行九十
    二年十月二日竹商銀業管字第○九二一一一七六號函暨所附
    「駱耀文」帳戶交易明細與己○○放款帳戶往來明細資料、
    臺灣中小企業銀行竹北分行九十二年九月二日九十二竹北字
    第一五一一號函暨所附「駱耀文」開戶印鑑卡與交易往來記
    錄資料、九十三年九月十三日九十三竹北字第六五七號函暨
    所附存款往來申請書暨約定書、中國農民銀行九十三年九月
    三日（九十三）農家字第一二二號函暨所附「訊德科技股份
    有限公司籌備處」與「駱耀文」之存摺開戶印鑑卡及往來明
    細帳、ＡＬＭＡ管理帳戶相關業務約定書一份、額度性質放
    款自動撥款、還款申請暨約定書、己○○簽具之額度放款專
    用借據各一份、轉帳收入傳票、匯款申請書、駱耀文、己○○之國民身分證影本各一紙、印鑑卡二紙、存款相關業務申
    請書二份、剪報三張、監視器翻拍相片四張、取款憑條與新
    竹國際商業銀行存入憑條各五張在卷可佐，足見被告戊○○
    、乙○○、甲○○三人之自白與事實相符，應可採信，事證
    明確，被告戊○○、乙○○、甲○○行使偽造文書等犯行，
    堪以認定。
三、核被告戊○○偽造「駱耀文」國民身分證後持以行使之行為
    ，係犯刑法第二百十六條、第二百十二條之行使偽造特種文
    書罪及同法第二百十八條之偽造公印罪。其偽造如附表二所
    示之約定書等私文書，並據以詐得新竹商銀款項之行為，係
    犯刑法第二百十六條、第二百十條之行使偽造私文書罪及同
    法第三百三十九條第一項之詐欺取財罪。其利用職員陳靜怡
    變更電腦內己○○帳戶資料之行為，係犯刑法第二百二十條
    第二項、第二百十條之變造私文書罪。其偽造特種文書及偽
    造公印文部分，與丁○○及綽號「阿德」之成年男子間，有
    犯意聯絡及行為分擔，均為共同正犯。其就行使偽造私文書
    、詐欺取財及變造私文書犯行部分，與丁○○間，有犯意聯
    絡及行為分擔，亦為共同正犯。其利用不知情之刻印店職員
    偽刻印章及利用不知情之新竹商銀職員陳靜怡變造私文書等
    行為，均為間接正犯。其偽造「駱耀文」、「訊德科技股份
    有限公司籌備處」印章及在如附表二所載之約定書等私文書
    上簽名或蓋印之行為，均為偽造私文書之部分行為，偽造私
    文書後持以行使，偽造之低度行為為其後行使之高度行為所
    吸收，均不另論罪。其先後多次行使特種文書、行使偽造私
    文書及詐欺取財之行為，均時間緊接，手法相同，觸犯構成
    要件相同之罪名，顯係基於概括犯意反覆為之，為連續犯，
    均應依刑法第五十六條之規定論以一罪，並加重其刑。其以
    一偽造國民身分證之行為，同時觸犯偽造特種文書與偽造公
    印文二不同罪名，應依刑法第五十五條前段想像競合犯之規
    定，從一重之偽造公印文處斷。其偽造公印文後，持以申請
    銀行帳戶及變更銀行電腦之電磁紀錄，達成其冒貸款項之目
    的，所犯偽造公印文、行使偽造私文書、變造私文書及詐欺
    取財罪間，有方法與目的之牽連關係，應依刑法第五十五條
    後段牽連犯之規定，從一重之行使偽造私文書罪處斷。又被
    告乙○○、甲○○基於幫助之故意，幫助被告戊○○、丁○○為上開行為，則均觸犯刑法第二百十六條、第二百十條行
    使偽造私文書罪之幫助犯，均應依刑法第三十條之規定，依
    正犯之刑減輕之。被告乙○○、甲○○於犯罪後未被偵查機
    關發覺前，委託林憲吾向警方自首，並接受裁判一節，業經
    其等供陳明確，核與證人林憲吾於偵查中證述之情節相符，
    均應依刑法第六十二條前段之規定減輕其刑，併遞減輕之。
    檢察官起訴書就被告戊○○偽造「駱耀文」之國民身分證部
    分，固僅論及刑法第二百十二條之行使變造特種文書罪，且
    漏未記載關於變造私文書犯行，惟其偽造公印文及變造私文
    書犯行部分，與已起訴部分，均有牽連犯之裁判上一罪關係
    ，已如上述，本院自應併予審理。
四、爰審酌被告戊○○曾有妨害自由；被告乙○○曾有賭博；被
    告甲○○曾有偽造文書等前科之素行、被告戊○○因積欠債
    務而計劃行騙款項供己花用；被告乙○○、甲○○則貪圖利
    益，幫助被告戊○○之犯罪動機與目的、以冒名貸款之方式
    詐騙告訴人之手段、造成告訴人之損失甚巨及坦認犯行，被
    告戊○○與乙○○並已償還新竹商銀共六百九十萬元，被告
    戊○○並具實擬妥每月償還二十萬元之還款計劃；被告甲○○則因需照顧現已中度殘障之配偶吳淑惠與因傷住院之女兒
    杜思穎，暫無償還資力，有中華民國身心障疑手冊及診斷證
    明書等一切情狀，分別量處如主文所示之刑，被告乙○○、
    甲○○部分，並均諭知如易科罰金之折算標準。偽造之「駱
    耀文」國民身分證一紙，為被告戊○○所有，供為本件犯行
    所用之物，業經被告戊○○供明在卷，應依刑法第三十八條
    第一項第二款之規定宣告沒收。另偽造之「內政部」公印文
    、「駱耀文」、「訊德科技股份有限公司籌備處」印章各一
    枚、如附表二所載「駱耀文」簽名共十八枚、「駱耀文」印
    文共二十四枚及「訊德科技股份有限公司籌備處」簽名四枚
    、「訊德科技股份有限公司籌備處」印文一枚，分別為偽造
    之印章、印文及簽名，均應依刑法第二百十九條之規定宣告
    沒收。
據上論斷，應依刑事訴訟法第二百七十三條之一第一項、第二百
九十九條第一項，刑法第二十八條、第三十條、第五十六條、第
二百十條、第二百十二條、第二百十六條、第二百十八條、第二
百二十條第二項、第三百三十九條第一項、第五十五條、第二百
十九條、第四十一條第一項前段、第六十二條前段、第三十八條
第一項第二款，罰金罰鍰提高標準條例第一條前段、第二條，判
決如主文。
本案經檢察官傅伊君到庭執行職務。
中    華    民    國  九十五  年    三    月  三十一  日
                  刑事第六庭    法  官  林昌義
以上正本證明與原本無異。
如不服本判決，應於判決送達後10日內向本院提出上訴狀 (應附
繕本 )，上訴於臺灣高等法院。
中    華    民    國  九十五  年    三    月  三十一  日
                                書記官  江靜玲
附錄本案論罪科刑法條
中華民國刑法第二百十條
偽造、變造私文書，足以生損害於公眾或他人者，處五年以下有
期徒刑。
中華民國刑法第二百十二條
偽造、變造護照、旅券、免許證、特許證及關於品行、能力服務
或其他相類之證書、介紹書，足以生損害於公眾或他人者，處一
年以下有期徒刑、拘役或三百元以下罰金。
中華民國刑法第二百十六條
行使第二百十條至第二百十五條之文書者，依偽造、變造文書或
登載不實事項或使登載不實事項之規定處斷。
中華民國刑法第二百十八條
偽造公印或公印文者，處五年以下有期徒刑。
盜用公印或公印文足以生損害於公眾或他人者，亦同。
中華民國刑法第二百二十條
在紙上或物品上之文字、符號、圖畫、照像，依習慣或特約，足以為表示
其用意之證明者，關於本章及本章以外各罪，以文書論。
錄音、錄影或電磁紀錄，藉機器或電腦之處理所顯示之聲音、影像或符號
，足以為表示其用意之證明者，亦同。
稱電磁紀錄，指以電子、磁性或其他無法以人之知覺直接認識之方式所製
成之紀錄，而供電腦處理之用者。
中華民國刑法第三百三十九條
意圖為自己或第三人不法之所有，以詐術使人將本人或第三人之
物交付者，處五年以下有期徒刑、拘役或科或併科一千元以下罰
金。
以前項方法得財產上不法之利益或使第三人得之者，亦同。
前二項之未遂犯罰之。
附表一：丁○○開設之銀行帳戶明細
┌──┬──────┬──────┬────┬────┐
│編號│開 戶 時 間 │開 戶 銀 行 │帳   號 │戶  名  │
├──┼──────┼──────┼────┼────┤
│  1 │91年3月15日 │新竹國際商業│00000000│「駱耀文│
│    │            │銀行民族分行│07189   │ 」     │
├──┼──────┼──────┼────┼────┤
│    │            │中國農民銀行│00000000│「訊德科│
│    │            │竹北分行    │284     │技股份有│
│  2 │91年4月1日  │            │        │限公司籌│
│    │            │            │        │備處」及│
│    │            │            │        │負責人「│
│    │            │            │        │駱耀文」│
├──┼──────┼──────┼────┼────┤
│  3 │91年4月2日  │臺灣中小企業│00000000│「駱耀文│
│    │            │銀行竹北分行│571     │ 」     │
├──┼──────┼──────┼────┼────┤
│    │            │新竹國際商業│00000000│「訊德科│
│  4 │91年4月3日  │銀行民族分行│66434   │技股份有│
│    │            │            │        │限公司籌│
│    │            │            │        │備處」及│
│    │            │            │        │負責人「│
│    │            │            │        │駱耀文」│
└──┴──────┴──────┴────┴────┘
附表二：戊○○、丁○○申請銀行帳戶後偽造文書細目
┌──┬────┬────┬─────┬─────┐
│編號│時  間  │銀    行│私文書種類│偽造之項目│
│    │        │        │、欄位    │及數量    │
├──┼────┼────┼─────┼─────┤
│ 1  │91年3月 │新竹國際│印鑑卡印鑑│偽造「駱耀│
│    │15日    │商業銀行│欄及簽章欄│文」簽名一│
│    │        │帳號：02│          │枚及印文二│
│    │        │00000000│          │枚。      │
│    │        │189號   │          │          │
├──┼────┼────┼─────┼─────┤
│ 2  │同上    │同上    │存款相關業│偽造「駱耀│
│    │        │        │務申請書印│文」印文二│
│    │        │        │鑑欄及立約│枚。      │
│    │        │        │人欄      │          │
├──┼────┼────┼─────┼─────┤
│ 3  │同上    │同上    │ＡＬＭＡ管│偽造「駱耀│
│    │        │        │理帳戶相關│文」簽名一│
│    │        │        │業務約定書│枚及印文二│
│    │        │        │加蓋原留印│枚。      │
│    │        │        │鑑欄及立約│          │
│    │        │        │人欄      │          │
├──┼──── ── ──┼─────┼─────┤
│ 4  │同上    │同上    │存入憑條戶│偽造「駱耀│
│    │        │        │名欄      │文」簽名一│
│    │        │        │          │枚。      │
├──┼────┼────┼─────┼─────┤
│ 5  │91年3月 │同上    │存入憑條戶│偽造「駱躍│
│    │20日    │        │名欄      │文」簽名一│
│    │        │        │          │枚。      │
├──┼────┼────┼─────┼─────┤
│ 6  │91年3月 │同上    │存入憑條戶│偽造「駱耀│
│    │21日    │        │名欄      │文」簽名一│
│    │        │        │          │枚。      │
├──┼────┼────┼─────┼─────┤
│ 7  │91年3月 │同上    │額度性質放│偽造「駱耀│
│    │27日    │        │款自動撥款│文」簽名及│
│    │        │        │、還款申請│印文各一枚│
│    │        │        │暨約定書立│。        │
│    │        │        │約人欄    │          │
├──┼────┼────┼─────┼─────┤
│ 8  │91年3月 │同上    │取款憑條存│偽造「駱耀│
│    │29日    │        │戶簽章欄  │文」印文一│
│    │        │        │          │枚。      │
├──┼────┼────┼─────┼─────┤
│ 9  │91年4月 │同上    │存入憑條戶│偽造「駱耀│
│    │1日     │        │名欄      │文」簽名一│
│    │        │        │          │枚。      │
├──┼────┼────┼─────┼─────┤
│10  │同上    │中國農民│印鑑卡印鑑│偽造「駱耀│
│    │        │銀行竹北│式樣欄、存│文」簽名二│
│    │        │分行帳號│戶簽名欄及│枚、印文一│
│    │        │：792023│背面戶名欄│枚。偽造「│
│    │        │03284   │、負責人欄│訊德科技股│
│    │        │        │          │份有限公司│
│    │        │        │          │」簽名一枚│
│    │        │        │          │及「訊德科│
│    │        │        │          │技股份有限│
│    │        │        │          │公司籌備處│
│    │        │        │          │」印文一枚│
│    │        │        │          │。        │
├──┼────┼────┼─────┼─────┤
│11  │91年4月 │臺灣中小│存款往來申│偽造「駱耀│
│    │2日     │企業銀行│請書暨約定│文」簽名二│
│    │        │竹北分行│書申請人兼│枚及印文三│
│    │        │帳號：32│立約人簽章│枚。      │
│    │        │00000000│欄及存戶簽│          │
│    │        │1號     │章欄      │          │
├──┼────┼────┼─────┼─────┤
│12  │91年4月 │同上    │印鑑卡客戶│偽造「駱耀│
│    │2日     │        │簽章欄、式│文」簽名二│
│    │        │        │樣欄及背面│枚及印文二│
│    │        │        │戶名欄    │枚。      │
├──┼────┼────┼─────┼─────┤
│13  │91年4月 │新竹國際│印鑑卡印鑑│偽造「訊德│
│    │3日     │商業銀行│欄及簽章欄│科技股份有│
│    │        │同上帳號│          │限公司籌備│
│    │        │。      │          │處」及「駱│
│    │        │        │          │耀文」簽名│
│    │        │        │          │各一枚及「│
│    │        │        │          │駱耀文」印│
│    │        │        │          │文二枚。  │
├──┼────┼────┼─────┼─────┤
│14  │91年4月 │同上    │存款相關業│偽造「訊德│
│    │3日     │        │務申請書立│科技股份有│
│    │        │        │約人欄    │限公司籌備│
│    │        │        │          │處」及「駱│
│    │        │        │          │耀文」簽名│
│    │        │        │          │一枚及「駱│
│    │        │        │          │耀文」印文│
│    │        │        │          │一枚。    │
├──┼────┼────┼─────┼─────┤
│15  │91年4月 │同上    │取款憑條存│偽造「駱耀│
│    │3日     │        │戶簽章欄  │文」印文一│
│    │        │        │          │枚。      │
├──┼────┼────┼─────┼─────┤
│16  │91年4月 │同上    │存入憑條戶│偽造「訊德│
│    │3日     │        │名欄      │科技」簽名│
│    │        │        │          │一枚。    │
├──┼────┼────┼─────┼─────┤
│17  │91年4月 │同上    │取款憑條存│偽造「駱耀│
│    │4日     │        │戶簽章欄  │文」印文三│
│    │        │        │          │枚。      │
├──┼────┼────┼─────┼─────┤
│18  │91年4月 │同上    │匯款申請書│偽造「駱耀│
│    │4日     │        │匯款人欄及│文」簽名二│
│    │        │        │收款人戶名│枚。      │
│    │        │        │欄        │          │
├──┼────┼────┼─────┼─────┤
│19  │91年4月 │同上    │取款憑條存│偽造「駱耀│
│    │8日     │        │戶簽章欄  │文」印文一│
│    │        │        │          │枚。      │
├──┼────┼────┼─────┼─────┤
│20  │91年4月 │新竹國際│轉帳收入傳│偽造「駱耀│
│    │8日     │商業銀行│票抬頭欄及│文」簽名及│
│    │        │        │申請人簽名│印文各一枚│
│    │        │        │欄        │。        │
├──┼────┼────┼─────┼─────┤
│21  │91年4月 │新竹國際│取款憑條存│偽造「駱耀│
│    │11日    │商業銀行│戶簽章欄  │文」印文一│
│    │        │同上帳號│          │枚。      │
└──┴────┴────┴─────┴─────┘
附表三：戊○○、丁○○向新竹國際商業銀行盜領貸款之細目
┌──┬──────┬──────┬──────────┐
│編號│日      期  │金額(新臺幣)│資 金 流 向         │
├──┼──────┼──────┼──────────┤
│  1 │91年3月29日 │4,000元     │存入「駱耀文」新竹商│
│    │            │            │銀0000000000000號帳 │
│    │            │            │戶內，並於同日中午12│
│    │            │            │時35分領出。        │
├──┼──────┼──────┼──────────┤
│  2 │同上        │8,600,000元 │存入「駱耀文」上開銀│
│    │            │            │行帳戶內，並於同日下│
│    │            │            │午2時6分領出。      │
├──┼──────┼──────┼──────────┤
│  3 │91年4月3日  │2,200,000元 │存入「駱耀文」上開銀│
│    │            │            │行帳戶內。          │
├──┼──────┼──────┼──────────┤
│  4 │同上        │22,500,000元│存入「駱耀文」上開銀│
│    │            │            │行帳戶內，並於同日下│
│    │            │            │午1時37分轉帳25,000,│
│    │            │            │000元 (含上開盜領之2│
│    │            │            │,200,000 元及戊○○ │
│    │            │            │自己存入之300,000元 │
│    │            │            │)匯入上開中國農民銀 │
│    │            │            │行竹北分行「訊德科技│
│    │            │            │股份有限公司」帳戶後│
│    │            │            │領出。              │
├──┼──────┼──────┼──────────┤
│  5 │91年4月4日  │4,300,000元 │存入「駱耀文」上開銀│
│    │            │            │行帳戶內，並於同日中│
│    │            │            │午12時10分許，將款項│
│    │            │            │匯入上開臺灣中小企業│
│    │            │            │銀行竹北分行「駱耀文│
│    │            │            │」帳戶後領出。      │
├──┼──────┼──────┼──────────┤
│  6 │91年4月11日 │6,500,000元 │存入「駱耀文」上開銀│
│    │            │            │行帳戶內，並於同日上│
│    │            │            │午10時48分領出。    │
└──┴──────┴──────┴──────────┘


司法院資訊處製作；財團法人民間司法改革基金會備份。
